【裁判字號】    89,簡上,18
【裁判日期】    890524
【裁判案由】    違反區域計劃法
【裁判全文】
臺灣屏東地方法院刑事判決                  八十九年度簡上字第一八號
    上  訴  人
    即  被  告  甲○○
    選任辯論人  葉銘進
右上訴人因違反區域計劃法案件，不服本院屏東簡易庭八十八年度屏簡字第四三號中
華民國八十八年十二月三十日刑事簡易判決（八十七年度偵字第五五八五號）提起上
訴，本院判決如左：
    主  文
原判決撤銷。
甲○○無罪。
    理  由
一、公訴意旨略稱：被告甲○○明知其所有之竹田鄉○○○段第七八九之二十六地號
    （經重劃後，係竹田鄉○○段第一一六九號）土地，係編定為「一般農業區農牧
    用地」，竟未經申請核准，於民國八十七年六月間起，濫採砂石，於八十七年七
    月二十日，經屏東縣政府以八七屏府地用字第一二二二八０號函通知其恢復原作
    農牧用地使用，竟未依規定恢復原狀。因認被告犯有區域計劃法第二十二條之罪
    嫌。
二、公訴人認被告犯有違反管制使用土地，經該管縣政府限期令其恢復土地原狀，不
    依恢復土地原狀罪嫌，係以被告之自白，並有土地測量成果圖、土地重劃資料、
    檢察官八十七年八月二十六日勘驗筆錄及現場照片六張附卷，為其論據。
三、被告於本院審理時，否認有違反區域計劃法情事，辯說：伊自八十七年六月間起
    ，並無濫採砂石行為。伊之右開土地因高低不平，及為改善土壤，而有整地及填
    覆糞土行為云云。經查：
  (一)由卷附屏東縣政府所製作之「甲○○違反土地使用管制規則等有關卷證」中可知
    ，屏東縣政府於八十七年七月二十日，以八七屏府地用第一二二二八０號函，請
    竹田鄉公所派員檢查被告是否依限恢復原狀使用土地，而竹田鄉公所於同年月三
    十日，以竹鄉民字第五九八六號函覆屏東縣政府，謂其於同年月二十八日派員檢
    查結果，被告尚未恢復原狀，並檢附照片兩張。但查該照片兩張所示之地點及景
    象，並非被告之右開土地，已據證人（即竹田鄉公所民政課職員）乙○○於本院
    審理時證述屬實。此竹田鄉公所承辦人員之誤植，致屏東縣政府據此與事實不符
    之查報，而將被告移送法辦，其偵辦過程，已有重大瑕疵。
  (二)檢察官於八十七年八月二十六日勘驗現場時，被告之右開土地已經整地及改善土
    壤完畢，故勘驗筆錄有「被告帶至某處已回填處」、「其上為黃色土質」之記載
    。檢察官隨即至另一塊查報地，發現「該地貨櫃屋仍置其上，惟洗砂石設備已拆
    除，原處有挖掘情形：：」，但檢察官誤以為此地即被告之右開土地，遂於勘驗
    筆錄記載該筆土地「亦即本件逾期未恢復原狀之地」。檢察官此項誤察，可從屏
    東縣潮州地政事務所奉檢察官指示所製作之複丈成果圖得知，其中並無被告之右
    開土地。檢察官發現該複丈成果圖無被告之右開土地，再請潮州地政事務所補測
    ，潮州地政事務所亦以八七屏潮地二字第一０三二七號函覆稱：「所囑示標的物
    經鑑測，係位於重劃後新編竹田鄉○○段四七六、五八六、五八七、五八０號等
    四筆地號土地上」，仍無被告之右開土地。該「測量成果圖」中，既無被告之右
    開土地，自難採作被告犯罪之不利證據。
四、綜上所述，本件並無確切證據足認被告有濫採砂石，違反土地使用目的之犯行，
    應認被告犯罪不能證明。原審論罪科刑，自有未洽。被告上訴意旨，否認犯罪，
    指摘原判決不當，為有理由，應予撤銷改判，另為無罪之諭知。
據上論斷，應依刑事訴訟法第四百五十五條之一第三項、第三百六十九條第一項前段
、第三百六十四條、第三百零一條第一項判決如主文。
本案經檢察官鍾和憲到庭執行職務。
中      華      民      國     八十九     年     五      月   二十四    日
                                    臺灣屏東地方法院刑事第三庭
                                        審判長法  官  林  正  雄
                                              法  官  郭  書  豪
                                              法  官  莊  鎮  遠
右正本證明與原本無異。
檢察官得上訴。
被告不得上訴。
                                              書記官  陳  文  進
中      華      民      國    八十九    年      五      月    二十五    日


司法院資訊處製作；財團法人民間司法改革基金會備份。
